臺灣臺北地方法院刑事判決
111年度審交易字第217號
公  訴  人  臺灣臺北地方檢察署檢察官
被      告  許國慶




上列被告因過失傷害案件，經檢察官提起公訴（111年度偵字第2
516號）後，被告於本院審理中就被訴事實為有罪之陳述，經檢
察官聲請改依協商程序而為判決，本院予以同意，判決如下：
    主     文
許國慶犯過失傷害罪，處罰金新臺幣壹萬元，如易服勞役，以新
臺幣壹仟元折算壹日，緩刑貳年，緩刑期間應給付告訴人新臺幣
壹萬元，付款方式如下：自一一一年九月一日起，按月於每月一
日給付新臺幣伍佰元，至全部清償止，如有一期未付，視為全部
到期，以上款項應匯款至告訴人指定之帳戶。
    事實及理由
一、本件犯罪事實及證據，除引用附件檢察官起訴書之記載外，
    另據被告於本院審理時坦承犯行，核其自白，與起訴書所載
    事證相符，可認屬實，本案事證明確，被告犯行堪予認定，
    應依法論科。
二、論罪科刑：　
　  核被告所為，係犯刑法第284條前段過失傷害罪。依認罪協
    商結果判決如主文所示，並諭知易服勞役之折算標準。
三、附記事項：　　
　  被告前未曾因故意犯罪受有期徒刑以上刑之宣告，有臺灣高
    等法院被告前案紀錄表一份在卷可稽，本院認經此偵、審程
    序及科刑宣告後，當知所警惕，無再犯之虞，所宣告之刑以
    暫不執行為適當，依刑法第74條第1項第1款規定，併予緩刑
    諭知，以啟自新，並命被告向被害人給付如主文所示之金額
    ，且此部分依同法第74條第4項之規定得為民事強制執行名
    義，又依同法第75條之1第1項第4款之規定，受緩刑之宣告
    而違反上開本院所定負擔情節重大，足認原宣告之緩刑難收
    其預期效果，而有執行刑罰之必要者，得撤銷其宣告，併為
    說明。
四、除有刑事訴訟法第455條之4第1項第1款於本訊問程序終結前
    ，被告撤銷協商合意或檢察官撤回協商聲請者；第2款被告
    協商之意思非出於自由意志者；第4款被告所犯之罪非第455
    條之2第1項所定得以協商判決者；第6款被告有其他較重之
    裁判上一罪之犯罪事實者；第7款法院認應諭知免刑或免訴
    、不受理者情形之一，及違反同條第2項「法院應於協商合
    意範圍內為判決；法院為協商判決所科之刑，以宣告緩刑或
    2年以下有期徒刑、拘役或罰金為限」之規定者外，檢察官
    與被告均不得上訴。如有前述得上訴之情形，得自收受判決
    送達之翌日起20日內，向本院提出上訴書狀，上訴於第二審
    法院，併予敘明。
據上論斷，應依刑事訴訟法第455條之2第1項、第455條之8、第4
54條、第455條，刑法第284條前段、第42條第3項、第74條第1項
第1款、第2項第3款，判決處刑如主文。
本案經檢察官王鑫健提起公訴、檢察官邱曉華到庭執行職務。
中    華    民    國    111   年     6    月     9    日
                  刑事第二十庭    法  官  洪英花
以上正本證明與原本無異。
不得上訴。
                                  書記官  洪啟瑞
中    華    民    國    111   年     6    月    10    日
附錄本案論罪科刑依據法條全文：
中華民國刑法第284條
因過失傷害人者，處一年以下有期徒刑、拘役或十萬元以下罰金
；致重傷者，處三年以下有期徒刑、拘役或三十萬元以下罰金。
附件：
臺灣臺北地方檢察署檢察官起訴書
                                     111年度偵字第2516號
　　被　　　告　許國慶　男　70歲（民國00年0月00日生）
　　　　　　　　　　　　籍設臺北市○○區○○○路0段000號
　　　　　　　　　　　　    4樓(臺北○○○○○○○○○)
　　　　　　　　　　　　現居臺北市○○區○○路0段00巷0號
                            5樓
　　　　　　　　　　　　國民身分證統一編號：Z000000000號
上列被告因過失傷害案件，業經偵查終結，認應提起公訴，茲將
犯罪事實及證據並所犯法條分敘如下：
　　　　犯罪事實
一、許國慶於民國110年5月7日上午6時50分許，駕駛車牌號碼00
    0-0000號營業小客車，沿臺北市中山區中山北路1段105巷由
    東往西方向行駛至該巷與天津街交岔路口時，本應注意支道
    車應讓幹道車優先通行，且應注意汽車行經無號誌之交岔路
    口，應減速慢行及作隨時停車準備，以避免危險發生，竟疏
    未注意，適蔡鐶加騎乘車牌號碼000-000號普通重型機車沿
    天津街由南往北方向行駛至上開交岔路口，因煞車不及而以
    其前車頭撞及許國慶所駕駛上開車輛之左前車頭，致蔡鐶加
    人車倒地後，受有左、右側手肘、右側膝部、左側腕部、左
    側手肘等處擦傷、左側前胸壁挫傷、左側第四肋骨骨折、左
    側大、小腿挫傷等傷害。
二、案經蔡鐶加訴由臺北市政府警察局中山分局報告偵辦。
    　　證據並所犯法條
一、證據清單及待證事實：
編號 證據名稱 待證事實 1 被告許國慶於警詢(道路交通事故談話)中之供述 本件車禍事故之發生經過。 2 告訴人蔡鐶加於警詢及偵訊中之指述 1、本件車禍事故之發生經過。 2、告訴人因本件車禍事故而 　 受有上開傷害之事實。 3 馬偕紀念醫院及佛教慈濟醫療財團法人台北慈濟醫院之診斷證明書各1紙 佐證告訴人因本件車禍事故 而受有上開傷害之事實。 4 臺北市政府警察局道路交通事故初步分析研判表、道路交通事故現場圖、補充資料表、談話紀錄表、道路交通事故調查報告表(一)(二)、告訴人提供之車損估價單等各1份與道路交通事故照片22張、告訴人受傷照片2張、內含上開路口監視錄影畫面之光碟1片 1、佐證本件車禍事故之發生 　 經過。 2、證明本件車禍事故係因被 　 告具有支道車未讓幹道車優先通行，及行經無號誌之交岔路口未減速慢行，作隨時停車準備之過失。 
二、核被告許國慶所為，係犯刑法第284條前段過失傷害罪嫌。
三、依刑事訴訟法第251條第1項提起公訴。
　　此　致
臺灣臺北地方法院
中　　華　　民　　國　 111　　年　　3 　　月　　4 　　日
    　　　　　　　　　　　　　檢　察　官  王鑫健
本件正本證明與原本無異
中　　華　　民　　國　 111　　年　　3 　　月　　16　　日
        　　　　　　　　　　　書　記　官  蔡嘉晏
附錄本案所犯法條全文
中華民國刑法第284條
因過失傷害人者，處 1 年以下有期徒刑、拘役或 10 萬元以下
罰金；致重傷者，處 3 年以下有期徒刑、拘役或 30 萬元以下
罰金。